【裁判字號】    97,易,774
【裁判日期】    971006
【裁判案由】    竊盜
【裁判全文】
臺灣屏東地方法院刑事判決                97年度易字第774號
公  訴  人  臺灣屏東地方法院檢察署檢察官
被      告  甲○○
上列被告因竊盜等案件，經檢察官提起公訴（97年度偵字第4253
號），被告於本院準備程序中，就被訴事實為有罪之陳述，經本
院告知簡式審判程序意旨，並聽取公訴人及被告之意見後，本院
合議庭裁定由受命法官獨任依簡式審判程序審理，判決如下：
    主  文
甲○○踰越牆垣竊盜，累犯，處有期徒刑玖月；又踰越牆垣竊盜
，累犯，處有期徒刑柒月。應執行有期徒刑壹年貳月。
    事  實
一、甲○○前於94年間，因竊盜案件，於95年6 月29日經臺灣高
    雄地方法院以94年度易字1736號判處有期徒刑6 月確定，並
    於95年8 月31日入監，95年11月23日因徒刑執行完畢出監。
    詎其仍不知悔改，竟意圖為自己不法之所有，基於竊盜之犯
    意，於97年5 月14日17時15分許，在屏東縣東港鎮○○路26
    之3 號乙○○所有之房屋處，利用該屋平時無人住居之機會
    ，以翻越圍牆之方式侵入，並進而在該屋旁搭設之鐵皮屋內
    ，徒手竊取放置該處之不鏽鋼煮麵湯鍋及濾水器各1 具。甲
    ○○於上行得逞後，為謀得裝盛上開財物之工具，遂另行起
    意，基於意圖為自己不法所有之竊盜犯意，於97年5 月14日
    17時22分許，在屏東縣東港鎮○○○段414 之202 號丙○○
    所有之倉庫處，復以翻越圍牆之方式侵入，徒手竊取放置該
    處之空飼料袋1 只，得逞後即將上開不鏽鋼煮麵湯鍋及濾水
    器以該空飼料袋盛裝，攜往位在屏東縣東港鎮○○里○○街
    78號「坤耀商行」之舊貨回收場變賣，由該處不知情之莊政
    璋登記收購後，得款新臺幣250 元並花用殆盡。嗣為警循線
    查獲，始悉上情。
二、案經屏東縣政府警察局東港分局報告臺灣屏東地方法院檢察
    署檢察官偵查起訴。
    理  由
一、本件被告甲○○所犯係死刑、無期徒刑或最輕本刑為3 年以
    上有期徒刑以外之罪，亦非屬臺灣高等法院管轄第一審之案
    件，其於準備程序中就被訴事實為有罪之陳述，經本院告知
    簡式審判程序之旨，並聽取當事人意見後，經本院合議庭依
    刑事訴訟法第273 條之1 第1 項規定裁定由受命法官獨任進
    行簡式審判程序。又簡式審判程序之證據調查，依刑事訴訟
    法第273 條之2 規定，不受同法第159 條第1 項審判外陳述
    排除之限制；再被告對於卷內各項證據亦不爭執證據能力，
    復無事證顯示有何違法取得或類此瑕疵之情，故卷內所列各
    項證據，自得作為證據，合先敘明。
二、上開事實，業據被告甲○○於警詢時、本院準備程序中坦承
    不諱（見警卷第6-8 頁、本院97年9 月22日準備程序筆錄）
    ，核與證人即被害人乙○○、丙○○，證人即坤耀商行負責
    人莊政璋於警詢時之證述情節相符（見警卷第13、21、28頁
    ），並有贓物認領保管單2 紙、坤耀商行資源回收登記簿1
    份、現場及變賣地點照片7 張等資料在卷可憑（見警卷第20
    、27、32、41-44 頁）。從而，被告前揭自白堪認與事實相
    符，可以採信。本件事證明確，被告上揭犯行均已堪認定，
    應予依法論科。
三、按刑法第321 條第1 項第2 款踰越牆垣之加重竊盜罪，所謂
    毀越牆垣，係指毀損或超越、越進牆垣而言，是以毀而不越
    或越而不毀，均得依該條款處斷（最高法院22年上字第454
    號判例、司法院院字第610 號解釋意旨參照）。是核被告甲
    ○○所為，均係犯刑法第321 條第1 項第2 款踰越牆垣之加
    重竊盜罪。被告所犯上開各罪間，犯意各別，行為互殊，應
    予分論併罰。查被告有如事實欄所載之刑之執行情形，有臺
    灣高等法院被告前案紀錄表1 份在卷可考，其受有期徒刑執
    行完畢後，5 年以內故意再犯本件有期徒刑以上之各罪，為
    累犯，均應依刑法第47條第1 項規定，加重其刑。爰審酌被
    告正值青壯，非無謀生能力，卻不思以正當手段獲取財物，
    竟圖不勞而獲為竊盜犯行，且其自84年間起即屢因竊盜案件
    ，歷經多次判刑、執行，有上開被告前案紀錄表足稽，然其
    法治觀念卻仍薄弱，未見悔悟之心，猶輕忽他人之財產法益
    而犯下本件各竊盜犯行，所為非是，並衡犯罪之動機、目的
    、手段、犯後面對刑責之態度及所竊取財物之價值等情，分
    別量處如主文所示之刑，並依法定其應執行之刑，以示懲儆
    。
據上論斷，應依刑事訴訟法第273 條之1 第1 項、第299 條第1
項前段，第321 第1 項第2 款、第47條第1 項、第51條第5 款，
判決如主文。
本案經檢察官許大偉到庭執行職務。
中    華    民    國    97    年    10    月    6     日
                  刑事第四庭法  官  江振源
以上正本證明與原本無異。
如不服本判決，應於判決送達後10日內向本院提出上訴狀（應附
繕本），其未敘述上訴理由者，應於上訴期間屆滿後20日內補提
理由書狀於本院，上訴於臺灣高等法院。
中    華    民    國    97    年    10    月    7     日
                              書記官  潘豐益
附錄本判決論罪科刑法條：
刑法第321條第1項
犯竊盜罪而有左列情形之一者，處六月以上、五年以下有期徒刑
：
二、毀越門扇、牆垣或其他安全設備而犯之者。


司法院資訊處製作；財團法人民間司法改革基金會備份。
